臺灣高雄地方法院民事裁定
111年度簡抗字第11號
抗  告  人  劉素素  
相  對  人  郭芝苓  
上列當事人間請求損害賠償事件，對於本院民國111年3月10日所
為110年度雄簡字第1152號駁回抗告人追加之訴裁定提起抗告，
本院裁定如下：
    主  文
抗告駁回。
抗告訴訟費用由抗告人負擔。　　
    理  由
一、抗告意旨略以：抗告人就本院110年度雄簡字第1152號事件
    ，起訴原請求相對人給付新臺幣（下同）15萬7,350元及法
    定遲延利息，於原審民國111年2月10日行最後言詞辯論程序
    （下稱原審最後言詞辯論程序）前，抗告人就曾提出賠償額
    應為24萬8,950元之證據，惟於原審最後言詞辯論程序，因
    誤認需當場繳納擴張聲明裁判費，始將訴之聲明修改回原本
    之請求，再抗告人於111年2月17日已擴張請求相對人應給付
    抗告人24萬8,950元及法定遲延利息，故請求廢棄原審駁回
    抗告人追加之訴之裁定。
二、按原告為訴之變更或追加，在訴狀送達以後，如經被告之同
    意或不甚礙被告之防禦或訴訟之終結，仍為法之所許。在第
    一審或第二審程序，原告為訴之變更或追加，均應於各該審
    言詞辯論終結前為之（最高法院94年度台抗字第125號裁定
    意旨參照）。
三、經查，抗告人起訴原請求：「相對人應給付抗告人15萬7,35
    0元，及自起訴狀繕本送達翌日起至清償日止，按週年利率5
    ％計算之利息。」（見本院110年度雄簡字第1152號卷【下稱
    原審卷】第13頁），嗣於110年12月24日提出總價為24萬8,9
    50元之估價單一紙（見原審卷第277頁），然於原審最後言
    詞辯論程序經法官闡明，如擴張請求金額需補繳裁判費，故
    特定聲明為「相對人應給付抗告人15萬7,350元。」並親自
    簽名確認（見原審卷第369頁），至原審法官於該次言詞辯
    論程序宣示言詞辯論終結前，亦未再更易其主張（見原審卷
    第371頁至第373頁），堪認抗告人於原審最後言詞辯論程序
    僅請求相對人給付15萬7,350元，是抗告人於言詞辯論終結
    後之111年2月17日，始具狀變更請求為：「相對人應給付抗
    告人24萬8,950元，及自起訴狀繕本送達翌日起至清償日止
    ，按週年利率5％計算之利息。」（見原審卷第407頁至第409
    頁），所為變更，自非為合法。原裁定據此駁回抗告人追加
    之訴，核無違誤。抗告意旨指摘原裁定不當，為無理由，應
    予駁回。縱抗告人誤認裁判費需當庭補繳始屬適法，故未於
    原審最後言詞辯論程序為訴之變更，然此亦不因此使抗告人
    111年2月17日始為變更或追加轉為合法，另予敘明。
四、據上論結，本件抗告為無理由，依民事訴訟法第436條之1第
    3項、第495條之1第1項、第449條第1項、第95條、第78條，
    裁定如主文。
中　　華　　民　　國　　111 　年　　5 　　月　31 　　日
　                民事第一庭  審判長法  官  蔣志宗
　　　　　　　　　　　　　　　　　　法  官  韓靜宜
         　　　　　　　　　         法　官  葉晨暘
以上正本係照原本作成。　　　　　　　　　
本裁定不得再抗告。 
中　　華　　民　　國　　111 　年　　5 　　月　　31　　日
                                    書記官  吳良美